# 请教陈版主关于丧失对子公司控制权时合并层面原确认的子公司资本公积的处理

提问人：zzjing 时间：2017-12-08 21:26:19
背景介绍： 2013 年 1 月 1 月，A投资 100 万成立B公司，持股100%， 2017 年 5 月 1 日，B公司净资产 300 万（实收资本 100 万，未分配利润 150 万，资本公积 50 万元），同日，C对B增资 500 万，持股60%，A持股降为40%。
A公司单体报表层面：1.按照新的持股比例确认本投资方应享有的原子公司因增资扩股而增加净资产的份额=500 40%=200 万； 2. 应结转持股比例下降部分所对应的长期股权投资原账面价值 =100 60%=60万；3.差额=200-60=140万计入投资收益。
A公司合并报表层面确认的投资收益：处置对价0+剩余股权的公允价值(40% (500/60%)=333.33 万元） - 丧失控制权日的账面净资产原持股比例（300*100%=300）=33.33万元。
问题 1 ：对于单体报表层面对B公司的长期股权投资和合并报表层面对B公司的的长期股权投资的差额33.33万元，这个差额要一直存在吗？期间是否需要摊销处理（即对B公司确认的投资收益在合并层面再次进行调整）还是这个差异要一直保留直至处置掉B公司的股权
问题 2 ：B公司的 50 万元的资本公积是以前年度由于政府的投资性补助形成，由于在以前年度A公司的合并报表层面包含这 50 万元资本公积，现不再合并B公司后这 50 万元的资本公积在合并层面怎么处理？ 是 借：投资收益 50 贷：期初资本公积 50 还是借：
资本公积-其他 50 贷：期初资本公积 50

回答人：chenyiwei
1 、该差额将一直存在，无需摊销处理。丧失控制权之后，虽然个别报表和合并报表层面都对剩余股权按权益法核算，但核算基础和结果均不同。 2 、该项资本公积将在合并报表层面继续保留，今后每年都要做合并报表层面的恢复分录。（借：投资收益/年初未分配利润，贷：资本公积）